【裁判字號】    97,交聲,810
【裁判日期】    970829
【裁判案由】    聲明異議
【裁判全文】
臺灣臺南地方法院交通事件裁定          97年度交聲字第810號
移送機關    交通部公路總局嘉義區監理所臺南監理站
異議人即
受處分人    甲○○
上列受處分人因違反道路交通管理處罰條例案件，對於交通部公
路總局嘉義區監理所台南監理站民國97年7月21日所為之裁決處
分（處分案號：嘉監南字第裁74-G7FA32187號），聲明異議，本
院裁定如下：裁定如下：
    主  文
異議駁回。
    理  由
一、原處分意旨略以：異議人即受處分人甲○○（下稱異議人）
    所有之牌照號碼CS7-586號重型機車，於民國（下同）96年8
    月6日16時42分許，在台中市○○○路，因在禁止臨時停車
    處所停車，遭台中市警察局第六分隊員警逕行製單舉發，嗣
    經交通部公路總局嘉義區監理所台南監理站（下稱移送機關
    ）以其違規事證明確，依道路交通管理處罰條例第56條第1
    項第1款及違反道路交通管理事件統一裁罰標準表等規定，
    裁處罰鍰新台幣1,200元。
二、本件聲明異議意旨略以：本件遭舉發之違規地點自始至終，
    一直畫有機車停車格，甚至到目前都仍存在，也為機車人士
    所使用中。而遭舉發違規之後迄今，異議人都未曾收到紅單
    或照片，一直到今年七月份始收到裁決書，才能處理此事件
    ，為此，提出聲明異議，請求撤銷原處分等語。
三、按汽車駕駛人停車時，有在禁止臨時停車處所停車者，處新
    臺幣六百元以上一千二百元以下罰鍰。道路交通管理處罰條
    例第56條第1項第1款有明文規定。
四、經查：
  (一)移送機關指稱異議人所有之牌照號碼CS7-586號重型機車，
    於96年8月6日16時42分許，在台中市○○○路，因在禁止臨
    時停車處所停車，遭警逕行製單舉發一節，有台中市警察局
    96年8月29日中市警交字第G7FA32187號舉發違反道路交通管
    理事件通知單1份在卷可稽，並有照片1幀附卷可憑，而由上
    開照片觀之，異議人係將車輛停在人行道上，且停放地點並
    未劃設機車停車格，而該路段之人行道，係禁停機車，亦據
    移送機關檢附設有禁止停車之標誌，及附載「人行道禁止停
    車（規劃區除外）」之標語照片1份附卷可參，因此，移送
    機關指稱異議人有上述違規行為，應堪認定。
  (二)異議人之上述違規事實，既堪認定，然其陳稱未曾收受上開
    舉發違反道路交通管理事件通知單等語，而移送機關則稱舉
    發機關已將該舉發違反道路交通管理事件通知單送達車籍地
    及戶籍地，因無法送達，而辦理公示送達在案，舉發違反道
    路交通事件通知單之送達程序並無違誤等語。查：
 1、按據道路交通管理處罰條例第92條第3項規定授權訂定之違
    反道路交通管理事件統一裁罰基準及處理細則第5條明定：
    「處理違反道路交通管理事件，有關文書送達之程序，依行
    政程序法之規定」，同細則第11條第1項第3款復規定：「行
    為人有本條例之情形者，應填製舉發違反道路交通管理事件
    通知單，並於被通知人欄予以勾記，其通知聯依下列規定辦
    理：三、逕行舉發者，應按已查明之資料填註車牌號碼、車
    輛種類、車主姓名或地址，並於通知單上方空白處加註逕行
    舉發之文字後，由舉發機關送達被通知人」。亦明文規定逕
    行舉發之違反道路交通管理事件通知單應送達於被通知人，
    且其送達程序應依行政程序法規定行之。
 2、且交通裁罰事件中相關行政機關所為之行政行為，並非屬行
    政程序法第3條第1項、第2項所列舉之得排除行政程序法適
    用之行政機關或行政行為，故自應適用行政程序送達之規定
    。按88年2月3日公布、90年1月1日施行之行政程序法，就行
    政機關所為有特定相對人之書面行政處分或行政行為之送達
    ，於第67條至第91條定有明文規定，其中「有應為送達之處
    所不明之情形而無人為公示送達之申請者，行政機關為避免
    行政程序遲延，認為有必要時，得依職權命為公示送達；而
    公示送達自於行政機關公告欄黏貼公告之日起，經二十日發
    生效力」，行政程序法第78條第3項、第81條亦分別規定甚
    明。準此，舉發違反道路交通事件通知單於應受送達處所不
    明時，舉發機關為避免行政程序延遲，得依職權為公示送達
    ，甚為明灼。
 3、上開舉發通知單經台中市警察局第六分局於96年10月8日掛
    號郵寄至當時異議人之戶籍地址「台南市○○區○○里○○
    街1號」，惟因異議人遷移不明，無人收受退回，有台中市
    警察局第六分局送達證書1份附卷可參，因此，台中市警察
    局第六分局依上開行政程序法有關公示送達之規定，將上開
    舉發通知單予以公示送達，有台中市警察局第六分局97年2
    月27日中分六警交字第0970007006號函檢送公示送達公告暨
    郵寄無法送達清冊1份在卷可參。而異議人之戶籍地址於97
    年4月3日始將原設籍於「台南市○○區○○里○○街1號」
    ，遷移至「臺南市○○路1030巷49弄22之1號」，有異議人
    全戶戶籍資料查詢結果1份在卷可憑，因此，述台中市警察
    局第六分局於96年10月8日將上開舉發通知單送達至「台南
    市○○區○○里○○街1號」，於法並無違誤，因此，台中
    市警察局第六分局為避免行政程序遲延，依前述行政程序法
    之規定，依職權為公示送達，其舉發程序並無違誤，故異議
    人辯稱未收到舉發通知單云云，而欲免除本件交通罰鍰之處
    分云云，並無理由。
五、綜上所述，異議人所有之前開重機車，有於上述時、地在禁
    止臨時停車處所停車之違反道路交通管理處罰條例之事實既
    可認定，則移送機關據此引用道路交通管理處罰條例第56條
    第1項第1款之規定，裁處異議人罰鍰1,200元，於法即無違
    誤，因此，異議人指摘本件裁處有所不當，經核並無理由，
    應予以駁回。
六、據上論斷，應依道路交通管理處罰條例第87條第2項，道路
    交通案件處理辦法第19條，裁定如主文。
中    華    民    國    97    年    8     月    29    日
                     交通法庭   法  官   陳淑勤
以上正本證明與原本無異。
如不服本裁定，應於送達後5日內，向本院提出抗告狀。
中    華    民    國    97    年    8     月    29    日
                                書記官   謝國欽


司法院資訊處製作；財團法人民間司法改革基金會備份。
